【裁判字號】    95,訴,1871
【裁判日期】    970529
【裁判案由】    偽造文書等
【裁判全文】
臺灣桃園地方法院刑事判決              95年度訴字第1871號
公  訴  人  臺灣桃園地方法院檢察署檢察官
被      告  乙○○
選任辯護人  李長生律師
上列被告因偽造文書等案件，經檢察官提起公訴（95年度偵字第
5297號），本院判決如下：
    主  文
乙○○無罪。
    事  實
一、公訴意旨略以：被告乙○○（別名：李昆達）自民國86年至
    91年間任職於敦陽國際工程股份有限公司（下稱：敦陽公司
    ），擔任業務員，從事土地、房屋買賣之仲介業務，因前於
    90年7 月間，仲介惠德磚廠股份有限公司（下稱：惠德磚廠
    ，負責人戊○○）提供所有坐落桃園縣龍潭鄉○○○段196-
    4 、196-21號土地，供凌雲衛生工程行（負責人劉源欽）及
    甲○○等人整地後申請棄土證明之業務，得知可事先取得戊○○所出具已蓋好「惠德磚廠股份有限公司」及「戊○○」
    印章之空白土地使用權同意書。且適前於90年5 月1 日，釋
    心照、郝培修2 人以桃園縣大溪鎮○○段三層小段629 、62
    9-1 、629-2 地號3 筆土地，向桃園縣政府工務局申請興建
    地上5 、9 層、地下4 層2 棟2 戶之「和平萬壽寶塔納骨塔
    」，經桃園縣政府工務局於90年12月18日核發（90）桃縣工
    建執照字第會溪1688號建照執照；其中本建案之挖方約7 萬
    餘立方米，回收資源土量為6 萬餘立方米，棄土為1 萬8632
    立方米。承造人基泰營造股份有限公司（下稱基泰營造）為
    處理本建案棄土，以新台幣（下同）4 千萬元發包予王秀惠
    所經營之藍海有限公司（下稱：藍海公司），王秀惠再以每
    一立方米450 元共3 千餘萬元轉包予廖學陽所經營之六發開
    發工程有限公司（下稱：六發公司）承作，廖學陽復以棄土
    量1 萬8632立方米，每1 立方米45元計83萬8440元委託張敏
    夫棄置，並辦理申報開工。張敏夫乃透過辛○○再找上甲○○尋覓棄置地點。乙○○因知悉甲○○仍需其他土地以供「
    和平萬壽寶塔納骨塔」工程申請棄土證明，而前以上開桃園
    縣龍潭鄉○○○段196-4 、196-21號2 筆土地所申請之棄土
    證明，無法再供使用。詎乙○○見有機可趁，明知未得惠德
    磚廠負責人戊○○之同意及授權，竟意圖為自己不法之所有
    且基於偽造私文書之犯意，於91年3 月10日前之某日，利用
    事先所取得已蓋好「惠德磚廠股份有限公司」及「戊○○」
    印章之空白土地使用權同意書，在敦陽公司內央請某不知情
    年籍不詳之女子，於該空白同意書上登載：「91年3 月10日
    惠德磚廠戊○○同意提供龍潭鄉○○○段185-4 地號土地予
    釋心照、郝培修棄置廢土」等情，並將該不實之「土地使用
    同意書」，以每1 立方米40元合計70餘萬元之代價，出售予
    不知情之甲○○（另經臺灣桃園地方法院檢察署為不起訴處
    分）牟利，再由甲○○交予不知情之辛○○、張敏夫及廖學
    陽（另經臺灣桃園地方法院檢察署為不起訴處分）等人，據
    以向桃園縣政府工務局申報「和平萬壽寶塔納骨塔」工程開
    工之用，足生損害於惠德磚廠、戊○○及主管機關對於建築
    管理之正確性。旋經桃園縣政府工務局於91年4 月1 日核准
    開工後，六發公司實際共開挖6 萬9 千立方米土量，其中1
    萬8632立方米棄土，六發公司棄運至龍潭鄉○○○段196-4
    、196-21地號已荒廢之惠德磚廠；可回收之土方約5 萬餘立
    方米，約3 萬餘立方米土方運送至大龍潭開發有限公司再利
    用，餘2 萬餘立方米因施工期間，大溪當地民眾抗爭圍堵唯
    一出入道路，六發公司無法運出乃堆置在工地旁之大溪鎮○○段坑底小段419 、415 、420 、421 、421-1 地號王秀惠
    之土地上（業經桃園縣政府工務局、地政局、農業局處行政
    罰）。嗣經當地居民向監察院陳情後，桃園縣政府要求承造
    人基泰營造提供該建案之廢土流向，基泰營造即繕打「營建
    剩餘土石方收受處理完竣證明書」其上登載：「91年12月31
    日基泰營造洪清森、惠德磚廠戊○○共同出具登載：供土起
    造人釋心照、郝培修，供土承造人基泰營造，承攬廠商：藍
    海公司、六發公司，收受土方廠商：惠德磚廠，收受土方地
    點：龍潭鄉○○○段185 之4 地號，實際進場土石方數量共
    計18632.73立方公尺」，並經公司用印後交予六發公司，六
    發公司則繕打「完工證明」其上登載：「91年12月31日惠德
    磚廠開立承受座落桃園縣大溪鎮美華里茄苳坑7 鄰5 號大溪
    和平萬壽寶塔開挖地下室工程剩餘土方約19,000米」。六發
    公司即將前述兩份證明書交張敏夫請惠德磚廠用印，張敏夫
    則轉交辛○○辦理。詎辛○○（此部分本院另行審結）因一
    時無法聯繫甲○○，明知未獲惠德磚廠戊○○同意或授權，
    竟仍基於偽造私文書之概括犯意，先後於91年12月間某日，
    私自在桃園縣蘆竹鄉○○路旁印章店偽刻「惠德磚廠股份有
    限公司」、「戊○○」大小章各一枚，並在桃園縣蘆竹鄉○○路○ 段209 號之住處，蓋印於前述「營建剩餘土石方收受
    處理完竣證明書」、「完工證明」上後，交予不知情之張敏
    夫、廖學陽、洪清森等人據以持向桃園縣政府申報棄土流向
    ，足生損害於惠德磚廠、戊○○及主管機關對於建築管理之
    正確性，因認被告乙○○涉犯刑法第216 條、第210 條之行
    使偽造文書罪及刑法第339 條第1 項之詐欺取財罪嫌云云。
二、按犯罪事實應依證據認定之，無證據不得認定其犯罪事實。
    又不能證明被告犯罪者，應諭知無罪之判決，刑事訴訟法第
    154 條第2 項、第301 條第1 項分別定有明文。又按事實之
    認定，應憑證據，如未能發現相當證據，或證據不足以證明
    ，自不能以推測或擬制之方法，為裁判基礎；且認定不利於
    被告之事實須依積極證據，苟積極證據不足為不利於被告事
    實之認定時，即應為有利於被告之認定；另認定犯罪事實所
    憑之證據，雖不以直接證據為限，間接證據亦包括在內，然
    而無論直接證據或間接證據，其為訴訟上之證明，須於通常
    一般之人均不致有所懷疑，而得確信其為真實之程度者，始
    得據為有罪之認定，倘其證明尚未達到此一程度，而有合理
    之懷疑存在而無從使事實審法院得有罪之確信時，即應由法
    院為諭知被告無罪之判決（最高法院40年台上字第86號、30
    年台上字第816 號、76年台上字第4986號判例參照）。另被
    害人與一般證人不同，其與被告處於相反之立場，其陳述之
    目的，在使被告受刑事訴追處罰，內容未必完全真實，證明
    力自較一般證人之陳述薄弱。故被害人縱立於證人地位而為
    指證及陳述，且其指證、陳述無瑕疵可指，仍不得作為有罪
    判決之唯一證據，應調查其他證據以察其是否與事實相符，
    亦即仍須有補強證據以擔保其指證、陳述之真實性，始得採
    為斷罪之依據（最高法院94年度台上字第3326號判決參照）
    。
三、公訴人認被告乙○○涉有上揭犯行，無非係以(一)被害人戊○○指訴；(二)證人甲○○、劉源欽、廖學陽、張敏夫、郝培修
    及王秀惠證述；(三)「土地使用權同意書」影本1 紙等為其主
    要論據。惟訊據被告乙○○固不否認自86年至91年間任職於
    敦陽公司，從事不動產買賣及仲介業務，而於90年7 月間，
    仲介告訴人戊○○所負責之惠德磚廠所有前揭土地，供劉源
    欽所負責之凌雲衛生工程行及甲○○等人整地後申請棄土證
    明之業務，且釋心照及郝培修向桃園縣政府工務局申請興建
    「和平萬壽寶塔納骨塔」之建案棄土，經承造人基泰營造發
    包予王秀惠所經營之藍海公司，王秀惠再轉包予廖學陽所經
    營之六發公司承作，廖學陽復委託張敏夫棄置，並辦理申報
    開工等情，然堅詞否認有為行使偽造文書及詐欺行為，並辯
    稱：於90年7 月份接獲劉源欽詢問有無土地可供填土，伊才
    找丁○○代書代尋，嗣後丁○○告知龍潭惠德磚廠有一塊地
    可以填土，伊就打電話給劉源欽告知找到一塊地，並與劉源
    欽簽訂協議書。復於91年3 月10日早上9 時許，甲○○到伊
    公司來，甲○○就拿空白土地使用權同意書要伊公司的丙○○填寫，填載完畢後，伊就請己○○經理拿前述土地使用權
    同意書去找惠德磚廠的戊○○，伊並沒有偽造等語。
三、經查：
  (一)雖被害人戊○○於調查時指訴：伊於90年下半年起發覺凌雲
    衛生工程行在未得到惠德磚廠同意下，以惠德磚廠之桃園縣
    龍潭鄉○○○段185 之4 、185 之111、196之1、196之3 地
    號4 筆土地名義對外開立土地使用同意書及棄土證明，經伊
    多次找被告乙○○要求處理，並向凌雲衛生工程行反應，凌
    雲衛生工程行之庚○○才與伊簽立協議書作為補償，並協議
    惠德磚廠同意提供前述4 筆土地予庚○○申請棄土證明並填
    土整地，而以政府核定面積每平方公尺支付35元支付予惠德
    磚廠，又有關91年3 月10日惠德磚廠所開立之土地使用權同
    意書係被告乙○○先持空白的土地使用同意書要伊先蓋印的
    ，至於蓋印後被告乙○○如何填寫內容伊並不知道，伊並沒
    有同意提供龍潭鄉九座寮185 之4 地號土地予凌雲衛生工程
    行使用云云（見94年度偵字第6157號偵查卷宗第105 至107
    頁、第222 至225 頁）；其於偵查中之指訴：伊有蓋空白同
    意書，但並沒有開立棄土證明給郝培修及王秀惠，亦沒有同
    意提供185 之4 地號土地給凌雲衛生工程行使用等詞（見同
    上卷第122 至123 頁）；其於96年1 月18日本院審理中具結
    證述：因惠德磚廠所有土地上有一個池塘，附近鄰居表示，
    若沒填起來，對小孩有危險，所以伊於90年7 月7 日與凌雲
    工程行的劉源欽簽協議書，又伊簽約時，同時有簽一張土地
    使用權同意書，上面並沒有載明給哪個工地使用，是空白的
    同意書，他們說要報縣政府填土地用的，至於簽約後，凌雲
    工程行的人是否有來填土伊並不清楚，此外於91年3 月11日
    ，伊與庚○○在周燦雄律師事務所有另外簽協議書，因被告
    乙○○在簽這張協議書前1 、2 個月告訴伊，惠德磚廠另一
    塊地在未經過伊同意也被別人拿去作為申報填土用，伊要求
    補償才簽，而協議書上面的款項均已收到，又簽這份協議書
    時，協議書上這4 筆土地並沒有人拿土地使用權同意書給伊
    蓋大小章，但在簽196 之4 、196 之21整地協議書時，有簽
    過一次，但是被告乙○○是拿好幾張空白的同意書給伊蓋及
    簽名，伊忘記當時總共蓋幾張空白同意書，但有好幾張，因
    為被告乙○○表示要給好幾個工地使用且回填土方數量不一
    定，又除了簽整地協議書時，有簽過土地使用同意書，之後
    伊沒有再簽過關於惠德磚廠的土地使用同意書，另有關91年
    3 月10日土地使用同意書上土地標示範圍欄、日期都是空白
    的，至於其他的記載，應該是已經記載好了，不過，土地所
    有權人姓名欄上面的戊○○不是伊簽的，伊除了蓋章外，唯
    一有簽名的地方是右上角的戊○○三個字，所有大小章都是
    伊蓋好的沒有錯等情（見本院卷第105 至116 頁），其復改
    稱：有關伊當天有蓋好好幾張土地使用同意書給對方，也有
    事後蓋的等語（見本院卷第114 頁）；其於97年3 月6 日本
    院審理中則改稱：土地使用同意書上面土地所有權人姓名欄
    以及右上角「戊○○」都是伊簽的沒有錯，且上面的章是伊
    公司的章等語明確（見本院卷第203 頁），則由被害人戊○○上開證詞可知，被害人就「簽整地協議書時，究竟簽幾張
    土地使用同意書」、「土地使用同意書是否於簽訂整地協議
    書時同時交付」、「土地使用同意書上面土地所有權人姓名
    欄之戊○○是否由其所簽」等節，有前後不一致之情形，是
    被害人所指，已難遽信。
  (二)又被害人戊○○雖迭於調查、偵查及本院審理中均指訴：有
    關91年3 月10日開立之土地使用同意書並未經過其同意，其
    是一次簽訂數張空白的土地使用同意書，且只有該同意書上
    右上角戊○○係其所簽云云。惟其於本院審理中經具結證述
    ：土地使用同意書上面「戊○○」及惠德磚廠大小章係伊簽
    名及蓋印，已於前述（見本院卷第203 頁），復觀以卷附91
    年3 月10日土地使用同意書上面右上角「戊○○」及土地所
    有權人姓名欄位「戊○○」之簽名筆跡，依肉眼辨識結果，
    其勾勒筆劃、字型、佈局、角度、筆勢及神韻均相同，此有
    前述土地使用同意書1 紙可佐（見同上偵查卷宗第104 頁）
    ，顯見該土地使用同意書上所有之「戊○○」簽名均為戊○○親為。則91年3 月10日之土地使用同意書既係被害人戊○○自己所簽名及蓋用惠德磚廠公司大小印，自沒有無制作權
    之人冒用他人名義而制作該文書之偽造文書情事，是本件被
    告乙○○辯稱並無偽造文書等詞，並非全然無稽。
  (三)參以證人丙○○於本院審理中證稱：伊於91年3 月10日在敦
    陽公司有看過這張土地使用同意書，土地使用同意書上面有
    些筆跡是甲○○要伊寫的，又伊寫的時候，上面是全部空白
    並沒有蓋章，伊知道填這個東西是要申請棄土證明，另外伊
    只有寫這一張，因伊不會寫，都是甲○○教伊寫，所以有印
    象，有關土地使用同意書下面的「戊○○、台北市○○○路
    ○段34號7 樓、Ｚ000000000」部分，地址是伊寫的，但是戊○○署名的部分當時是空白的，而伊不知道戊○○的身分證
    字號，所以這部分不是伊寫的，雖然當時被告乙○○也在場
    ，但因是甲○○教伊怎麼寫，伊填載完就將土地使用同意書
    交給甲○○，甲○○就跟被告乙○○等在討論，此外不知道
    是當天或是隔天，伊有聽到他們回來的時候說到戊○○有簽
    名字蓋章了，可以去辦手續了等情綦詳（見本院卷第154 至
    158 頁），若非證人丙○○其親身經歷，實無可能於本院審
    理中就何人指導其填載土地使用同意書內容、哪些欄位係其
    所填載、哪些欄位空白及填載完後交付何人等相關情節大致
    上仍能清楚描述，可見當時其所填載之土地使用同意書確實
    是空白並沒有戊○○簽名及惠德磚廠之大小印等情甚明。又
    互核證人甲○○於調查、偵查及本院審理中證述：當初是伊
    將空白的「土地使用權同意書」交給乙○○，並告知土方數
    量還有起造人及工地等資料，乙○○即指示敦陽公司某位女
    性員工填寫，伊有親眼看小姐填載這張土地使用同意書，因
    為怕小姐寫錯，之後乙○○再將同意書拿給惠德磚廠蓋章，
    乙○○將土地使用同意書交給伊時，該同意書上已蓋好「惠
    德磚廠股份有限公司」「戊○○」公司大小章，又伊僅負責
    將空白的交給乙○○，乙○○會去惠德磚廠蓋章，這過程伊
    不清楚等情大致相符一致（見同上偵查卷宗第186 頁背面、
    第195 至196 頁及本院卷第118 至119 頁），綜觀上開情詞
    可知，有關91年3 月10日之土地使用同意書係由甲○○提供
    完全空白的土地使用同意書，經由丙○○填載地號土地面積
    、同意使用土地面積及住址等資料，進而交由被告乙○○找
    戊○○簽名及蓋章一節甚明。徵之證人甲○○、丙○○均證
    述填載91年3 月10日之土地使用同意書時，上面是空白，並
    沒有戊○○簽名及惠德磚廠之大小章，亦足見被害人戊○○
    所指其係一次簽訂數張空白的土地使用同意書，且只有該同
    意書上右上角戊○○係其所簽，伊並沒有同意云云，不足為
    採。何況被告乙○○於本院審理中供述：土地使用同意書確
    實是每次填妥後拿給戊○○蓋章的等語明確（見本院卷第11
    7 頁），足徵被告乙○○所辯並無偽造91年3 月10日土地使
    用同意書等情不虛，自堪採信。
  (四)又稽證人己○○於本院審理中另證述：於91年3 月份，甲○○有到敦陽公司，因甲○○的土要填到惠德磚廠的池塘，須
    要桃園縣政府申請核准才可以倒土，要先取得土地使用同意
    書，所以到敦陽來找伊等填一些資料，又於91年3 月10日，
    甲○○有拿空白的土地使用同意書來請丙○○填載，當時填
    載的地號是185-4 地號，填完以後，伊與乙○○有拿去找戊○○，就是在簽土地使用同意書的當日上午打電話約戊○○
    ，因戊○○住在台北，伊等要透過一個經理跟戊○○聯絡，
    到了當天下午，才前往平鎮那邊跟戊○○見面，當天除了伊
    、乙○○、戊○○還有戊○○的經理在場，乙○○就跟戊○○表示需要土地使用同意書、惠德磚廠的印鑑卡以及蓋印鑑
    章，才能向縣政府申請開工，不是隨便就可以申請，戊○○
    當天在土地使用同意書上簽名蓋印鑑章，還將印鑑卡交給伊
    等，伊等再轉交給甲○○去辦等語甚詳（見本院卷第160 至
    162 頁），則由證人己○○之前開證詞，與證人丙○○及甲○○前開證述並無相異，且衡情酌理證人己○○斷無脫免被
    告乙○○犯行而自甘冒偽證刑責之理，足見證人己○○前揭
    證述，當屬可信。是被告乙○○與己○○於93年3 月10日下
    午一同前往平鎮找戊○○，並將前述之丙○○填妥土地使用
    同意書交給戊○○簽名及蓋惠德磚廠印鑑章之情至為灼然。
  (五)況細繹附卷91年3 月10日土地使用同意書有關土地標示及使
    用範圍之空白欄位共計3欄，前述土地使用同意書僅有第1欄
    位有填載，其餘第2 、3 欄位則屬空白並劃上叉號作記，而
    戊○○之印章則蓋於上揭叉記號上，倘若被害人戊○○所述
    係一次蓋多張空白土地同意書一節為真，被害人戊○○豈能
    預測該空白之土地使用同意書有關土地標示及使用範圍，亦
    即提供傾倒土方數量為何，且事先將欄位打叉表示不再填寫
    ，並蓋上「戊○○」印章，此顯與常情不合，益徵被告乙○○所辯：伊係將填妥的土地使用同意書再拿去給戊○○簽名
    及蓋印等供述之可信。則前開有填載相關資料之土地使用同
    意書既係經由戊○○簽名及蓋章，被告乙○○自無冒用戊○○名義而制作該文書，從而與偽造文書之構成要件不合甚明
    。
  (六)又公訴人雖以證人劉源欽、廖學陽、張敏夫、郝培修及王秀
    惠證述為論罪依據，惟：(1)證人劉源欽於調查及偵查中證述
    ：並不知道91年3 月10日之土地使用同意書是由何人製作，
    也沒有看過這張土地使用同意書，伊只是單純介紹並簽署整
    地協議書而已，又伊根本不認識戊○○，伊都是與惠德磚廠
    的委託人乙○○聯絡，且僅係單純將乙○○介紹給甲○○認
    識，由他們兩人洽談整地工程，所以相關棄土證明及土地使
    用權同意書等其他相關申請都是由乙○○與甲○○處理的，
    伊沒有參與等語綦詳（見同上偵查卷宗第165 頁背面、第16
    6 頁背面、第170 頁）；(2)證人廖學陽於調查時證稱：伊並
    不清楚有關惠德磚廠開立之土地使用權同意書是如何取得，
    因相關申報流程都是張敏夫處理的，伊並未過問等語明確（
    見同上偵查卷宗第140 頁）；(3)證人張敏夫於調查時供述：
    伊有提供91年3 月10日之土地使用同意書給廖學陽作為向桃
    園縣政府申報「和平萬壽寶塔納骨塔」開工之用，而辛○○
    交付該土地使用同意書時，有檢附地籍圖、土地謄本，且該
    同意書上有地主戊○○的簽名與蓋章，在形式上，伊認為應
    該有取得地主的同意，但辛○○實際有無取得地主戊○○同
    意、如何取得該同意書以及取得的代價，伊都不清楚，又伊
    看到該同意書係用手填寫的，但並不清楚是誰寫的及何人用
    印的等情；(4)證人郝培修於調查時證述：伊沒有看過惠德磚
    廠於91年3 月10日開立之土地使用權同意書，不清楚何人提
    供，也不清楚其意義，要問王秀惠才清楚等語（見同上偵查
    卷第114 頁）；(5)王秀惠於調查及偵查中證稱：有關惠德磚
    廠開立之「土地使用權同意書」、「營建剩餘土石方收受處
    理完竣證明書」及「完工證明」係六發公司廖學陽提供，但
    伊不知道廖學陽如何取得前述文件，也不知道是何人提供等
    節（見同上偵查卷宗第101 、120 背面至121 頁）。由前述
    證人之證詞可知，證人中或有見過該土地使用同意書，但因
    為該土地使用同意書形式上有簽名蓋章，而不知道有無取得
    戊○○同意者，或有不清楚提供者為何人及如何取得，甚至
    有未見過土地使用同意書者，則其等證詞顯均無法就被告乙○○確實係未得戊○○之同意或授權，仍冒用戊○○名義而
    製作土地使用同意書乙節予以證明。
  (七)至公訴人復以若被告乙○○已得戊○○同意，被告乙○○又
    何須於91年3 月11日與戊○○簽署協議書，遽認定被告乙○○未得戊○○同意等詞。惟有關被告乙○○有無偽造私文書
    進而行使之犯行，主要爭點厥為，該91年3 月10日之土地使
    用同意書之製作是否為被告乙○○冒用戊○○名義所為，是
    以91年3 月11日又簽訂協議書等情，實與被告乙○○是否該
    當偽造文書等犯行無直接必然之關係。況觀之該協議書上載
    明：「惠德磚廠股份有限公司（簡稱甲方）與庚○○（簡稱
    乙方）因在九十年下半年度有關申請棄土證明乙事，對於申
    請棄土證明發生認知上之誤解，甲乙雙方經多次協商后，經
    取得諒解且既往不究，並達成如下協議」等字樣，此協議書
    顯係針對棄土證明所為，而棄土證明實與土地使用同意書不
    同。況被害人戊○○先於調查及偵查中時指訴：係因伊發現
    凌雲衛生工程行有以185 之4 等土地向縣政府申請廢土證明
    ，凌雲工程行為了補償伊，伊多次要求乙○○處理，乙○○
    遂找庚○○出面協調，伊才與庚○○簽訂使用前揭土地之協
    議書等情（見同上偵查卷宗第105 頁背面、106 頁、222 頁
    背面），且於偵查及本院審理中表示：伊會知道被拿去申請
    廢土證明，係乙○○告訴伊等語明確（見同上偵查卷宗第22
    2 頁及本院卷第108 頁），則由被害人戊○○指訴，可知被
    害人戊○○係因被告乙○○主動告知始得悉185 之4 等地號
    土地被拿去申請棄土證明一節，倘若被告乙○○有偽造前開
    土地使用同意書以作為申請棄土證明之情事，其豈不擔心東
    窗事發，何以如此不加隱飾，顯與常情有悖，從而亦無法據
    此逕斷被告乙○○有為行使及偽造文書等犯行。
  (八)綜上所述，並無證據證明被告乙○○有為偽造文書及行使偽
    造文書之犯行，且無證據足證其有以何詐術使人交付財物之
    情。
四、綜上事證，本案尚未達於通常一般之人均不致有所懷疑，得
    確信其為真實之程度，而有合理性懷疑之存在，本院無從形
    成有罪之確信。此外，復查無其他積極證據足資認定被告乙○○確有刑法第216 條、第210 條之行使偽造文書罪及刑法
    第339 條第1 項之詐欺取財罪之犯行，而被害人戊○○之指
    訴仍不足以證明被告乙○○確實有為上開犯行，根據「罪證
    有疑，利於被告」之證據法則，既不能證明被告乙○○犯罪
    ，依法應為被告乙○○無罪之諭知。
據上論斷，應依刑事訴訟法第301條第1項，判決如主文。
本案經檢察官翁偉玲到庭執行職務。
中    華    民    國    97    年    5     月    29    日
                  刑事第七庭審判長法  官  蕭世昌
                                  法  官  劉為丕
                                  法  官  連雅婷
以上正本證明與原本無異。
如不服本判決，應於送達後10日內，向本院提出上訴狀。
                                  書記官  張尹嫚
中    華    民    國    97    年    5     月    29    日


司法院資訊處製作；財團法人民間司法改革基金會備份。
